【裁判字號】    89,上易,2214
【裁判日期】    891109
【裁判案由】    竊盜
【裁判全文】
臺灣高等法院臺中分院刑事判決                  八十九年度上易字第二二一四號
    上  訴  人
    即  被  告  丙○○
右上訴人因竊盜案件，不服臺灣臺中地方法院八十九年度易字第一一八一號，中華民
國八十九年八月十一日第一審判決（起訴案號：臺灣臺中地方法院檢察署八十八年度
偵字第一八一五九號），提起上訴，本院判決如左：
      主      文
上訴駁回。
      事實及理由
一、本案經本院審理結果，認第一審判決認事用法及量刑均無不當，應予維持，並引
    用第一審判決書記載之事實、證據及理由（如附件）。
二、上訴人即被告丙○○在本院未提出其他有利之證據及辯解，其上訴意旨任意指摘
    原判決量刑過重，請求為緩刑之宣告，核無理由，應予駁回。
三、據上論斷，應依刑事訴訟法第三百七十三條、第三百六十八條，判決如主文。
本案經檢察官丁○○到庭執行職務。
中      華      民      國    八十九    年     十一     月      九      日
                                  臺灣高等法院臺中分院刑事第六庭
                                        審判長法  官  李  文  雄
                                              法  官  龔  永  昆
                                              法  官  邱  顯  祥
右正本證明與原本無異。
不得上訴。
                                              書記官  方  茂  焜
中      華      民      國     八十九     年     十一     月     十     日
                                                                        Ｄ
臺灣臺中地方法院刑事判決                        八十九年度易字第一一八一號
    公  訴  人  台灣台中地方法院檢察署檢察官
    被      告  丙○○  男三十六歲（民國○○○年○月○日生）
                        住台中市○○區○○里○○街一０六號十樓之一
                        現居台中市○○○街九號六樓之二三
                        身分證統一編號：Ｃ一二四一五八七七號
右列被告因竊盜案件，經檢察官提起公訴（八十八年度偵字第一八一五九號），本院
判決如左：
    主  文
丙○○竊盜，處有期徒刑陸月。
    事  實
一、丙○○於民國（下同）八十七年十二月五日凌晨三時許，在台中市○○路○段
    二六八號前，見甲○所有車號ＰＬ─○六三七號自用小客車鑰匙插於車門上，認
    有機可乘，竟意圖為自己不法所有，以該鑰匙發動該自小客車，竊取該車後，即
    將該車懸掛之ＰＬ─○六三七車牌拆卸丟棄在烏日鄉○○路旁，改懸掛其妻所有
    ＮＣ─三九七○號自小客車車牌，供己使用。於八十七年十二月七日，並將該汽
    車交予不知情之乙○○以擔保其積欠乙○○新台幣三萬元之債務。嗣於八十八年
    七月十四日上午十一時三十分許，乙○○之夫張呈祥駕該車搭載乙○○（張呈祥
    、乙○○二人已經臺灣臺中地方法院檢察署檢察官不起訴處分確定），行經台中
    市○○路旁時，始為警查獲。
二、案經內政部警政署國道高速公路警察局第三隊報請台灣彰化地方法院檢察署呈請
    台灣高等法院台中分院檢察署移轉臺灣臺中地方法院檢察署檢察官偵查起訴。
    理  由
一、右揭事實，業據被告丙○○坦承不諱，核與被害人甲○及證人張呈祥、乙○○於
    警訊中之指述情節相符合。此外，並有贓物認領保管單、車輛竊盜、車牌失竊資
    料個別查詢報表、查詢車輛認可資料各一紙在卷可憑，事証明確，被告犯行，足
    堪認定，應依法論科。
二、核被告丙○○所為，係犯刑法第三百二十條第一項之竊盜罪。爰審酌被告之犯罪
    動機、目的、方法、竊取汽車之價值及所為造成他人交通上之不便、汽車業已尋
    獲發還被害人，損害業已降低暨被告犯後坦認犯行，尚知悔悟等一切情狀，量處
    如主文所示之刑。
據上論結應依刑事訴訟法第二百九十九條第一項前段，刑法第三百二十條第一項，罰
金罰鍰提高標準條例第一條前段，判決如主文。
中    華    民    國      八十九      年    八      月      十一        日
                                      臺灣臺中地方法院刑事第六庭
                                              法  官   黃峻隆
右正本證明與原本無異。
如不服本判決，應於判決送達後十日內向本院提出上訴狀，上訴於臺灣高等法院臺中
分院( 須附繕本 )。
                                              書記官
中    華    民    國      八十九      年    八      月      十一        日
附錄本案論罪科罰法條
刑法第三百二十條第一項：意圖為自己或第三人不法之所有，而竊取他人之動產者，
為竊盜罪，處五年以下有期徒刑、拘役或五百元以下罰金。


司法院資訊處製作；財團法人民間司法改革基金會備份。
